【裁判字號】    97,審易,159
【裁判日期】    970331
【裁判案由】    竊盜
【裁判全文】
臺灣高雄地方法院刑事判決             97年度審易字第159號
公  訴  人  臺灣高雄地方法院檢察署檢察官
被      告  丁○○
                    另案在臺灣高雄第二監獄執行中
上列被告因竊盜案件，經檢察官提起公訴（97年度偵字第3852號
），本院改依簡式審判程序審理，判決如下：
    主  文
丁○○犯攜帶兇器竊盜罪，處有期徒刑伍月，扣案如附表所示之
物，均沒收之；又犯攜帶兇器竊盜罪，處有期徒刑柒月，扣案如
附表所示之物，均沒收之；又犯攜帶兇器竊盜罪，處有期徒刑伍
月，扣案如附表所示之物，均沒收之。應執行有期徒刑壹年貳月
，扣案如附表所示之物，均沒收之。
    事  實
一、丁○○基於意圖為自己不法所有之犯意，先後於：
(一)、民國97年1 月15日凌晨零時許，持其所有、客觀上足供為兇
    器使用之如附表所示之物，在高雄縣岡山鎮○○路85號前之
    本洲工業區廢棄公園內，竊取本洲工業區服務中心所有之電
    纜線約20公斤，得手後將之持至位在高雄縣岡山鎮某資源回
    收場變賣換取現金花用。
(二)、97年1 月23日凌晨零時10分許，持上開足供為兇器使用之如
    附表所示之物，在高雄縣岡山鎮○○路上小崗山廢棄軍營外
    ，竊取國防部軍備局所有之電纜線約150 公斤，得手後將之
    持至前揭資源回收場變賣換取現金花用。
(三)、97年1 月25日凌晨零時許，持前開足供為兇器使用之如附表
    所示之物，在高雄縣岡山鎮○○路上小崗山廢棄軍營內，竊
    取國防部軍備局所有之電纜線約60公斤，得手後將之持至前
    揭資源回收場變賣換取現金花用。嗣於97年1 月26日夜間10
    時50分許，丁○○因另案遭受通緝，為警在其位於高雄縣岡
    山鎮○○路1 之6 號之住所緝獲，於警詢中，丁○○向警方
    人員自首有前揭行竊行為，並經警扣得如附表所示之物，因
    而查悉上情。
二、案經高雄縣政府警察局岡山分局報請臺灣高雄地方法院檢察
    署檢察官偵查起訴。
    理  由
一、按本件被告丁○○所犯係死刑、無期徒刑、最輕本刑為3 年
    以上有期徒刑以外之罪，其於準備程序就被訴事實為有罪之
    陳述，經本院告知簡式審判程序之旨，並聽取其與公訴人意
    見後，認無不得或不宜改依簡式審判程序進行之處，爰依刑
    事訴訟法第273 條之1 第1 項，裁定本件改行簡式審判程序
    ，合先敘明。
二、前揭犯罪事實，業據被告於本院審理中均坦承不諱，核與證
    人即本洲工業區服務中心人員丙○○（見警卷第18、19頁）
    、證人即國防部軍備局人員乙○○（見警卷第16、17頁）於
    警詢中所述情節相符（上開被告以外之人於審判外所為之言
    詞陳述，因本件已改行簡式審判程序，依刑事訴訟法第159
    條第2 項之規定，應具有證據能力），並有案發現場相片在
    卷可稽（見警卷第32至35頁），及如附表所示之物扣案足憑
    ，則被告前開自白顯與事實相符，堪以採信。本件事證明確
    ，被告前揭犯行，洵堪認定。
三、按刑法第321 條第1 項第3 款之攜帶兇器竊盜罪，係以行為
    人攜帶兇器竊盜為其加重條件，此所謂兇器，其種類並無限
    制，凡客觀上足對人之生命、身體、安全構成威脅，具有危
    險性之兇器均屬之，且祇須行竊時攜帶此種具有危險性之兇
    器為已足，並不以攜帶之初有行兇之意圖為必要（最高法院
    79年臺上字第5253號判例足資參照）。本件被告持以為上開
    竊盜犯行之如附表所示之物，既足用以裁剪電纜線，顯見該
    等物品質地堅硬、銳利，客觀上自足對人之生命、身體、安
    全構成威脅，均屬兇器無訛。是核被告所為，均係犯刑法第
    321 條第1 項第3 款之攜帶兇器竊盜罪。被告所犯上開3 次
    竊盜罪間，查無任何裁判上一罪或實質上一罪關係（被告前
    開犯罪事實(二)、(三)所示竊盜犯行，雖係於2 日內，至同一地
    點所為，然其係於上開廢棄軍營外竊取電纜線得手後，再起
    意至該廢棄軍營內搜尋財物並為竊取，業據其於本院審理中
    陳述明確（見本院卷第19頁），是此2 部分犯行，尚不成立
    接續犯之實質上一罪關係），自應分論併罰。另按，刑法第
    62條之所謂發覺，係指有偵查犯罪職權之公務員已知悉犯罪
    事實與犯罪之人而言，而所謂知悉，固不以確知其為犯罪之
    人為必要，但必其犯罪事實，確實存在，且為該管公務員所
    確知，始屬相當。如犯罪事實並不存在而懷疑其已發生，或
    雖已發生，而為該管公務員所不知，僅係推測其已發生而與
    事實巧合，均與已發覺之情形有別（最高法院75年臺上字第
    1634號判例可資參照）。依證人即查獲本案員警甲○○於本
    院審理中所述：被告先前因毒品案件遭通緝時，伊有去被告
    住處查訪，結果伊在住處有見到如附表所示之扣案物品及燃
    燒電纜線的痕跡，嗣伊緝獲被告時，就追問被告該等扣案物
    品的用途，被告遂坦認有為前揭竊盜犯行，而於被告自承犯
    罪前，國防部軍備局人員並不知道有上開竊案發生，所以沒
    有到警局報案，又本洲工業區服務中心部分，因該處非伊所
    屬派出所轄區，所以其有無報案失竊，伊並不清楚，又於被
    告坦承犯行之前，伊僅係懷疑被告涉嫌行竊電纜線，但對於
    被告行竊之時間、地點等事項，伊並無法掌握等語（見本院
    卷第16、17頁），揆諸上開判例意旨，本案承辦員警雖懷疑
    被告有行竊情事，然尚未達已發覺犯罪之程度，從而，被告
    對本件未發覺之犯罪自首，並願接受裁判，爰依刑法第62條
    前段之規定減輕其刑。茲審酌被告為貪圖不法利益，竟率爾
    竊取他人財物，所為並無可取，然念其犯後自首全部犯行，
    態度良好，復參以其各次所竊得之財物價值、造成他人所受
    損失程度及先前因竊盜案件經論罪科刑之次數等一切情狀，
    分別量處如主文所示之刑，並定其應執行刑，以示懲儆。扣
    案如附表所示之物，均係被告所有，且係供其為本件犯罪所
    用之物，業據其於警詢中陳述明確，爰依刑法第38條第1 項
    第2 款之規定，併予宣告沒收。
據上論斷，應依刑事訴訟法第273 條之1 第1 項、第299 條第1
項前段，刑法第321 條第1 項第3 款、第62條前段、第51條第5
款、第38條第1 項第2 款，判決如主文。
本案經檢察官鄭益雄到庭執行職務。
中    華    民    國    97    年    3     月    31    日
                  刑事第七庭    法  官  陳君杰
以上正本證明與原本無異。
如不服本判決，應於判決送達後10日內，向本院提出上訴狀。
中    華    民    國    97    年    3     月    31    日
                                書記官  李承悌
附錄本案論罪科刑法條：
刑法第321條
犯竊盜罪而有左列情形之一者，處6 月以上、5 年以下有期徒刑
：
一  於夜間侵入住宅或有人居住之建築物、船艦或隱匿其內而犯
    之者。
二  毀越門扇、牆垣或其他安全設備而犯之者。
三  攜帶兇器而犯之者。
四  結夥三人以上而犯之者。
五  乘火災、水災或其他災害之際而犯之者。
六  在車站或埠頭而犯之者。
前項之未遂犯罰之。
附表：
┌──┬───────────┬────────────┐
│編號│扣案物品              │數量                    │
├──┼───────────┼────────────┤
│1   │剪電線專用剪刀        │1 支                    │
├──┼───────────┼────────────┤
│2   │特殊齒輪剪刀          │1 支                    │
├──┼───────────┼────────────┤
│3   │鐵皮剪刀              │1 支                    │
├──┼───────────┼────────────┤
│4   │一般剪刀              │1 支                    │
├──┼───────────┼────────────┤
│5   │美工刀                │1 支                    │
└──┴───────────┴────────────┘


司法院資訊處製作；財團法人民間司法改革基金會備份。
